# 外购软件不确定整体出售还是运营服务推广的核算

提问人：wangba2500 时间：2016-06-13 06:54:50
案例梗概：公司与主管部门进行监管的试点工作，公司通过外部购买或委托开发的方式购置了监管平台软件（有总监控平台和被监管单位的使用平台），目前公司已通过试点工作向试点单位实现了硬件的销售收入（硬件主要是为使用监管平台软件的手持设备等），主管部门目前尚未确定：（ 1 ）是否向公司购买监管平台，同时由公司提供后续软件维护和软件使用单位的运营维护；（ 2 ）监管单位不购买该软件，直接委托公司进行监管平台的使用推广
试点工作以及相关文件均未提及软件是否最终购买，该软件应当计入存货科目还是无形资产科目进行核算

回答人：chenyiwei
主要考虑是该平台（含软件和硬件）为本企业带来未来经济利益的方式、其所有权上主要风险和报酬的享有和承担情况，该软件是否只能供该特定的监管部门用于特定的监管目的，而无其他用途；另外，是否有可能采用政府购买服务（如BOT）模式。 对于硬件，如果只能与该系统的软件配套使用，即相当于软件服务的载体，无其他用途，则需谨慎地考虑能否单独确认硬件的销售收入，还是应当将硬件也确认为本企业的资产并在一定期限内折旧或摊销，同时将销售价款予以递延，在合作期限内确认收入。

提问人：wangba2500 时间：2016-06-13 22:09:44
陈版主考虑的很周全，这种监管平台只能运用于特定的行业，再补充一下有关盈利模式的信息 （ 1 ）数据运营服务盈利模式：监管平台归公司所有，通过为维保单位和监管单位提供系统运行数据和服务信息，收取一定金额的系统使用费和数据维护费用； （ 2 ）政府购买公共服务的模式：监管平台归政府监管部门所有，公司为政府监管部门提供设备安全监管服务，通过政府购买公共服务的方式每年获得一定运营成本补贴。
同时还可以通过用户提供服务器的日常维护、定期巡检、故障响应及备件更换、系统备份与恢复、操作系统安装与升级、系统用户管理与安全、容灾系统实施及运行监测、系统运行优化处理、人员培训等服务，收取技术服务费（这种盈利模式跟所有权就关系不大了）
上述两种盈利模式都有可能
有关硬件销售的问题，该硬件确实为软件服务的载体，无其他用途；从目前硬件销售的合同来看，约定的很简单，未提及平台等的使用，鉴于目前该平台是免费安装给时点单位使用，且并未约定试点安装的使用时间，同时硬件的单价较低（几千元），本案例直接确认了硬件的销售收入；如硬件的成本较高，即使合同未约定与该等平台的关系，但从实质上构成附属关系，确实要谨慎处理

回答人：chenyiwei
最好是明确最终业务模式之后再来讨论。但就你目前所说情况来看，个人感觉将软件确认为存货的可能性不大，更大的可能性是确认为无形资产，或者如果明确为BOT模式，则按BOT模式核算要求确认金融资产或无形资产。